【裁判字號】    92,交抗,834
【裁判日期】    921031
【裁判案由】    聲明異議
【裁判全文】
臺灣高等法院臺中分院刑事裁定                    九十二年度交抗字第八三四號
    抗  告  人
    即受處分人  甲○○
右列抗告人因聲明異議案件，不服臺灣臺中地方法院中華民國九十二年九月二十九日
裁定（九十二年度交聲字第九五九號）提起抗告，本院裁定如左：
    主      文
抗告駁回。
    理      由
一、本件抗告意旨略以：抗告人即受處分人（下稱抗告人）於原審曾主張，若有違規
    之事實願交罰單價款，但也主張伊既未搬遷，何來「遷移不明」無法送達之說；
    抗告人於該張「無法送達」罰單之前，曾接收到不下數次之掛號信，函皆送抵本
    人之手，更證明本人無意不接罰單，且猶有同年十二月繳交罰單為證；監理站於
    首次「無法送達」時，應秉善意原則再次發文，而非遂以一般民眾非必要注意之
    「公示」來表示已「送達」，從而加倍處罰，使抗告人遭受損失等語。
二、按汽車駕駛人，行車速度，超過規定之最高時速，處新台幣一千二百元以上二千
    四百元以下罰鍰，道路交通管理處罰條例四十條第一項、第六十三條第一項第一
    款分別定有明文。另汽車違反道路交通管理事件，以科學儀器取得違規證據資料
    ，足資認定其違規事實者，得逕行舉發之，而逕行舉發，應記明車輛牌照號碼、
    車型等可資辨明之資料，查明汽車所有人姓名或名稱、住址，並以該汽車所有人
    為被通知人製單舉發之，由舉發機關送達被通知人；再按對於當事人之送達，應
    為送達之處所不明者，行政機關得依申請准為公示送達，如無人為公示送達之申
    請者，行政機關為避免行政程序遲延，認有必要時，得依職權命為公示送達，亦
    分別為行政程序法第七十八條第一項第一款、第二項所明定。
三、原審裁定意旨略以：抗告人所有之車號Ｍ九－九六八九號自小客車於民國（下同
    ）九十一年十一月十四日八時四十九分許在臺中市○○路、五權五街口「行車速
    限五十公里，經測時速七十二公里超速二十二公里」超速行駛違規，為臺中市警
    察局交通隊依採證照片逕行舉發，並掣開舉發通知單等情，有號舉發通知單等在
    卷可稽。又異議人因逾期限內到案，為原處分機關交通部公路總局台中區監理所
    以加重罰鍰方式裁處。抗告人不否認有前揭違規事實，雖辯稱：並未收受任何舉
    發通知單及違規相片云云，然查，前揭舉發通知單業由原舉發機關寄發至抗告人
    人當時之戶籍地即「住臺中市○區○○街七一之二號」，抗告人自八十六年三月
    十九日遷移至該址後均未有遷移紀錄，此有法務部戶役政連結作業系統關於甲○
    ○之遷徙紀錄資料表一紙在卷可稽，後因「遷移不明」無法送達而退件，原舉發
    單位等乃於九十二年四月三十日以九二警交字第０９２０００７６６３２號公告
    辦理公示送達等情，並有前揭公告、舉發單影本、郵政機關無法投遞退件證明章
    等在卷足憑；從而，抗告人所有之車號Ｍ九－九六八九號自小客車既有前揭違規
    行為，且舉發單依其當時之戶籍地址即汽車登記住址寄送在無法送達而退件後，
    原舉發單位亦已依法辦理公示送達，已生送達之效力。因認交通部公路總局臺中
    區監理所本於上開舉發通知單，在未有繳交罰鍰紀錄下據以裁罰，於法並無不合
    ，抗告人之異議為無理由，應予駁回。本院查，原審原先依抗告人於異議聲明書
    所記載設於台中市○區○○街七一之二號之住所地送達本案裁定正本，經郵局以
    「遷移不明」而退回，其後，原審再依抗告人異議聲明書記載之電話，查詢得知
  之台中市○○路一二號二十二樓住址寄送裁定正本，始合法送達，有原審送達證
    書二紙及郵務退回公文封乙件在卷可憑；又抗告人提起抗告，其郵寄信封上地址
    亦書寫為「台中市○○路一二號二十二樓」，可見抗告人確實未在其設籍之台中
    市○區○○街七一之二號居住甚明，依上述說明，原處分機關對於抗告人之裁決
    書，以公示送達方式為之，原審裁定駁回抗告人之聲明異議，均洵無不合，本件
    抗告為無理由，應予駁回。
四、據上論結，應依刑事訴訟法第四百十二條，裁定如主文。
中      華      民      國      九十二  年      十      月      三十一  日
                                臺灣高等法院臺中分院刑事第七庭
                                      審判長法  官  林  榮  龍
                                            法  官  謝  說  容
                                            法  官  江  錫  麟
右正本證明與原本無異。
不得再抗告。
                                            書記官  陳  振  海
中      華      民      國      九十二  年      十一    月      三      日
                            Ａ


司法院資訊處製作；財團法人民間司法改革基金會備份。
